臺灣臺中地方法院刑事判決　　　　　　　99年度訴字第3074號
公　訴　人　臺灣臺中地方法院檢察署檢察官
被　　　告　柳承志
選任辯護人　陳呈雲律師
上列被告因違反毒品危害防制條例案件，經檢察官提起公訴（99
年度偵字第18709號），及移送併案審理（99年度偵字第24134號
），本院判決如下：
    主  文
柳承志販賣第二級毒品，處有期徒刑參年，扣案之第二級毒品四
氫大麻酚參包（驗餘淨重合計拾玖．壹零壹壹公克，含包裝塑膠
袋參只），均沒收銷燬；扣案之NOKIA牌行動電話壹支（內含門
號0000000000號行動電話SIM卡壹張），沒收；未扣
案之販賣毒品所得新臺幣貳萬伍仟元，沒收，如全部或一部不能
沒收時，以其財產抵償。
    事  實
一、柳承志明知四氫大麻酚（Tetrahydrocannabinol、THC，起
    訴書誤載為「大麻」，應予更正）係毒品危害防制條例第2
    條第2項第2款所規定之第二級毒品，未經許可，不得持有、
    運輸、販賣，竟基於運輸及販賣第二級毒品以營利之犯意，
    先於民國99年4月9或10日經由莊證華介紹，在位於臺北市○
    ○○路之某大樓內，向莊證華之表弟楊定瑜，以新臺幣（下
    同）6萬2500元之價格，販入1大包第二級毒品四氫大麻酚（
    約毛重100公克，莊證華與楊定瑜所涉販賣第二級毒品部分
    ，業經內政部警政署保安警察第三總隊第一大隊於99年12
    月24日以保三壹警刑字第0990008129號刑事案件報告書移送
    臺灣臺中地方法院檢察署，現由該署檢察官另案偵辦中）後
    ，柳承志隨即將上開所販入第二級毒品四氫大麻酚運回其當
    時位於臺中市○○區○○街131巷56號4樓之2居所藏放，並
    以其所有NOKIA牌行動電話1支（以其名義租用行動電話門號
    0000000000號）為聯絡工具。嗣其友人周植儒（起訴書誤載
    為「周值儒」，應予更正）於99年4月18日14時59分許使用
    門號0000000000號行動電話，撥打柳承志所使用上開行動電
    話門號，向柳承志表示欲購買第二級毒品四氫大麻酚5包，
    柳承志回答每包售價6500元，雙方並約定於翌日在柳承志當
    時位於上址居所進行交易，而周植儒於同年月19日20時50分
    許使用前開門號0000000000號行動電話，撥打柳承志所使用
    上開行動電話門號，向柳承志表示當天無法見面，改至隔日
    （即20日）進行交易，之後周植儒於同年月20日18時32分、
    同日21時17分許陸續使用前開門號0000000000號行動電話，
    撥打柳承志所使用上開行動電話門號，與柳承志相約於當日
    21點30分許在位於臺中市之朝馬轉運站附近全家便利商店見
    面，嗣雙方於當日21時33分許通完電話後，柳承志隨即到達
    上開約定地點與周植儒碰面，並將周植儒帶回其上址居所後
    ，柳承志將5小包未經研磨（起訴誤載為「磨碎」，應予更
    正）之第二級毒品四氫大麻酚（每包約毛重10公克）交予周
    植儒，雙方並約定價款3萬2500元（1包6500元，5包合計3萬
    2500元），俟周植儒領得薪資後再行給付，之後周植儒陸續
    給付柳承志1萬5000元、1萬元，合計2萬5000元（起訴書誤
    載為「2萬5500元」，應予更正），尚欠7500元迄未交付。
二、嗣警方於99年8月10日8時許持本院所核發搜索票至柳承志當
    時位於上址居所進行搜索，當場扣得其所有第二級毒品四氫
    大麻酚3包（驗餘淨重合計19.1011公克）、NOKIA牌行動電
    話1支（內含門號0000000000號行動電話SIM卡1張），及
    NOKIA牌行動電話1支（內含門號0000000000號行動電話SIM
    卡1張）、大麻研磨器1個、捲煙器1個、捲煙紙4包、煙草1
    包、香菸濾嘴2包，並循線查悉上情。
三、案經內政部警政署保安警察第三總隊第一大隊報告臺灣臺中
    地方法院檢察署檢察官偵辦查起訴。
    理  由
壹、認定犯罪事實所憑之證據及理由：
一、按被告以外之人於審判外之陳述，經當事人於審判程序同意
    作為證據，法院審酌該言詞陳述或書面陳述作成時之情況，
    認為適當者，亦得為證據；當事人、代理人或辯護人於法院
    調查證據時，知有第159條第1項不得為證據之情形，而未於
    言詞辯論終結前聲明異議，視為有前項之同意，刑事訴訟法
    第159條之5定有明文。查本件認定事實所引用之證據方法（
    包括證人之證述及文書等證據），已經本院於審理時提示被
    告柳承志及其辯護人，被告柳承志及其辯護人並未爭執其證
    據能力（見本院100年3月23日審判筆錄），揆諸前揭說明，
    可認為同意作為證據；而本院審酌該等證據作成時之情況，
    認為適當，自具有證據能力，而得採為證據，合先敘明。
二、訊據被告柳承志矢口否認有何販賣第二級毒品以營利之犯行
    ，並辯稱：（一）被告與證人周植儒經由「華哥」介紹，一
    同前往臺北向「志超」購買第二級毒品，因被告當場有帶現
    款，證人周植儒未攜帶現款，因此被告與「華哥」談妥被告
    與證人周植儒所欲購買之數量、價格，並由被告先行墊付款
    ，待拿回臺中後，以被告與「華哥」原來所購買價格、數量
    交付予證人周植儒，並非被告單獨購買毒品後再轉售予證人
    周植儒。（二）證人周植儒於第1份警詢筆錄製作完畢後，
    即向警方表示警詢時因太緊張，其陳述有部分不實，要求再
    製作第2份較合乎實情之筆錄，警方因而對證人周植儒製作
    第2份警詢筆錄，證人周植儒於第2份警詢筆錄表明與被告一
    同向「志超」購買毒品。（三）證人周植儒於100年3月23日
    本院審理時堅詞證稱其於第2份警詢筆錄所為證述係真實，
    確係與被告共同出資向證人莊證華、楊定瑜購買毒品，顯見
    其確係與被告共同出資向證人莊證華、楊定瑜購買毒品。（
    四）被告於99年4月18日18時5分3秒與案外人張瑞成通電話
    時，案外人張瑞成僅詢問毒品價格而已，尚無約定欲購買之
    數量、價格等，復無轉介或一同購買之意思，如何能臆測被
    告有販賣或運輸第二級毒品云云。
三、經查：
（一）被告意圖販賣第二級毒品以營利，而於99年4月9或10日經
      由證人莊證華介紹，在位於臺北市○○○路之某大樓內，
      向證人楊定瑜以6萬2500元之價格，販入第二級毒品四氫
      大麻酚1大包（毛重約100公克）後，被告柳承志隨即將上
      開所販入第二級毒品四氫大麻酚運回其當時位於臺中市○
      ○區○○街131巷56號4樓之2居所藏放：
    1.警方於99年8月10日8時許持本院所核發搜索票至被告當時
      位於臺中市○○區○○街131巷56號4樓之2居所進行搜索
      ，當場扣得被告所有之3包外觀似「大麻」物品，經送行
      政院衛生署草屯療養院鑑定結果均含有第二級毒品四氫大
      麻酚（Tetrahydrocannabinol、THC）成分，驗餘淨重合
      計19.1011公克等情，有搜索、扣押筆錄、扣押物品目錄
      表各1份，及行政院衛生署草屯療養院99年8月18日草療鑑
      字第0990800133號鑑定書1份在卷可稽（見警卷第46至50
      頁及偵查卷第36頁）。
    2.證人楊定瑜於99年12月24日警詢時證稱：（今年4月莊證華
      有帶朋友來臺北找你嗎？做何事？）有，他帶1個男生叫
      「柳丁」，表哥莊證華有向伊詢問可否幫忙取得大麻，伊
      就說幫他問看看。因為有來問2次，伊有請女友王婷幫忙
      問，1次沒有問到，後來沒隔多久，因伊自己要購買，後
      來王婷有問到，所以伊就聯絡表哥到伊大安路家裡附近85
      度C咖啡廳告知表哥這個訊息，後來王婷去打電話聯絡，
      應該是在八德路饒河街附近路邊騎樓，跟王婷的朋友以9
      萬多元購得6包合計150公克（1包100公克，5包10公克）
      ，之後伊跟王婷坐計程車返回與表哥相約在臺北市○○○
      路靠近新生北路某棟大樓的表哥朋友開的旅行社，進去後
      伊自王婷包包中拿出那包100公克大麻交給表哥，表哥隨
      即交給坐在一旁的「柳丁」，之後表哥坐回位子，伊就拿
      些大麻出來抽，表哥也有抽，不久之後表哥送伊到電梯一
      起下樓，到樓下後他就交給伊大約6萬出頭代墊的錢，表
      哥隨即跟伊要1包10公克的大麻，沒給錢，伊就跟王婷離
      開了等語（見本院卷第126至127頁）。
    3.證人楊定瑜於100年3月2日本院審理時具結證稱；（在99
      年4月9或10日晚上，莊證華帶被告柳承志去見你，當時見
      面的情形？）伊平常和表哥莊證華有一起施用大麻的習慣
      ，在見面之前的好幾個小時前，表哥打電話給伊要100公
      克的大麻，問伊可否幫他調到，伊說好並幫他打電話問看
      看，之後有問到，就回表哥電話，表哥就約晚上在伊家樓
      下，位於臺北市○○路的85度C咖啡廳見面，當時就有看
      到在庭被告柳承志和表哥到場，伊本來以為表哥會拿錢給
      伊，結果表哥說他要大麻，但要伊幫他先代墊金額，後來
      伊答應表哥，並說拿到貨會再和他約地點。後來伊和藥頭
      購買大麻，拿完大麻後就和表哥聯絡，約在南京東路的1
      家旅行社見面，並交付大麻給表哥。（第1次見面時，除
      了你表哥、被告外，還有無其他人？）伊沒有印象，只記
      得表哥和在庭被告。（後來你調到大麻，把大麻交給你表
      哥時，還有無其他人在場？）有，還有伊女朋友在場，因
      為是伊女朋友陪伊一起去買大麻，此外，還有柳承志、表
      哥、表哥的2個朋友，伊不知道那2個朋友的名字。（你把
      大麻拿給你表哥時，你表哥有無告訴你要如何付款給你？
      ）金額總共6萬出頭，在85度C咖啡廳就已經把大概的金額
      跟表哥說過，然後到南京東路旅行社見面時，表哥就把購
      買大麻的錢交給伊。（你表哥莊證華把錢交給你時，有無
      說這是何人購買的？）他沒有說，只有把錢交給伊，但按
      照表哥跟伊說的話，伊感覺是他自己要購買的。（在南京
      東路旅行社，你交給莊證華的大麻是1大包還是分裝好？
      ）1大包。（當場你和莊證華有無就這1大包的大麻秤重？
      ）沒有，因為是兄弟，所以他信任伊。（該包大麻是在85
      度C咖啡廳和莊證華談話後，才去向藥頭取得？）是的。
      （在85度C咖啡廳時，你本身有無任何大麻？）沒有。（
      你既然沒有秤重，為何知道那1包是100公克？）因為伊平
      常有在購買大麻，平常都和該藥頭購買，重量都沒有爭議
      。（你所謂1大包是全部混一起或有無小包分裝？）沒有
      小包分裝，全部包在一起。（你和莊證華、被告柳承志見
      面2次嗎？）是的，第1次是在大安路的85度C咖啡廳，第
      2次是在南京東路旅行社。（第1次在大安路85度C咖啡廳
      ，你有無印象有另外1個人開另1輛奧迪或福斯的灰黑色汽
      車到場？）沒有印象。（你剛才說在南京東路時，在場還
      有2位你表哥的朋友？）是。（這2個朋友有無出現在85度
      C咖啡廳？）沒有。（你在99年4月9或10日晚上和被告見
      面之前，是否認識被告？有無見過被告？）伊不認識被告
      。（你和你表哥見面時，有1位不認識的人在場，你表哥
      有無介紹這個人是何人？）有，在85度C咖啡廳，表哥有
      跟伊講被告的外號「柳丁」，介紹伊認識，至於有無再提
      到其他介紹的內容伊沒有印象。（在85度C咖啡廳時，你
      有無提供你身上的大麻給被告柳承志施用？）沒有。（在
      85度C咖啡廳時，你身上沒有帶大麻？）沒有。（提示柳
      承志於99年8月10日遭查獲之大麻照片，這些照片上的大
      麻是磨過之前或之後？）是還沒有磨過的，伊平常都把大
      麻磨細後放入煙斗內施用。（你們平常購入的大麻是否都
      是還沒有磨過？）購入時，都沒有磨過。（你當天交給莊
      證華的大麻是沒有磨過的？）是沒有磨過的等語（見本院
      卷第193頁背面至196頁）。
    4.被告柳承志於99年8月31日偵訊時具結證稱：（大麻來源
      ？）經由「華哥」介紹一個叫「志超」的。（「華哥」姓
      名？）莊證華。「志超」叫楊定瑜。（「華哥」是否帶你
      去臺北向「志超」購買大麻？）是的。（交易時間？）99
      年4月9或10日，大概晚上10點左右，在臺北市○○○路○
      段1棟大樓內，伊那次向「志超」買100公克的大麻，伊給
      他6萬2500元。（錢和毒品「華哥」有無經手？）伊當面
      把錢給「志超」，「志超」的女朋友從袋子裡面拿出很多
      包，問「志超」哪1包是要賣給伊的，從中挑了1包給伊，
      當時「華哥」在旁邊。（華哥」介紹你向「志超」買，他
      有無獲利？）錢的部分，伊不清楚，伊跟「華哥」回到臺
      中後，「華哥」跟伊說「志超」有送他1包10公克的大麻
      ，「華哥」再將那包大麻轉賣給伊，他賣伊7000元，伊當
      時就把錢給他，時間是在99年4月9或10日後的2、3天，地
      點在「華哥」位於臺中市○村路租屋處等語（見偵查卷第
      31頁及背面）。
    5.經核上開證人楊定瑜證述內容，已詳述被告經由證人莊證
      華介紹向其購買毒品過程，與上開被告具結證稱其經由證
      人莊證華介紹，在位於臺北市○○○路之某大樓內，向證
      人楊定瑜購買毒品後返回臺中等情，大致相符，是上開證
      人楊定瑜之證詞，應堪採信。
    6.參以，被告於99年8月10日偵訊時供稱：（你為何要販賣
      大麻？）因為伊一開始來臺中的時候沒有工作。「華哥」
      的弟弟「志超」剛好有大麻要變現，所以「華哥」就叫伊
      跟他弟弟買，到時候「華哥」會介紹客人來跟伊買，但是
      後來他並沒有介紹客人跟伊買，「華哥」有跟伊拿過大麻
      1 次，那次他拿1、2公克，也沒有給伊錢。（你除了賣給
      周植儒及小新的朋友以外，還有無賣給其他的人？）沒有
      。（你是否知道這是犯罪行為？）伊知道。因為伊是被錢
      逼到了，異想天開，想說如果他有幫伊介紹的話，應該可
      以支撐用到伊找到工作前等語（見偵卷第14頁）。
    7.並有上開扣案之第二級毒品四氫大麻酚可資佐證。綜上，
      足見被告意圖販賣第二級毒品以營利，而於99年4月9或
      10日經由證人莊證華介紹，在位於臺北市○○○路之某大
      樓內，向證人楊定瑜以6萬2500元之價格，販入第二級毒
      品四氫大麻酚1大包（毛重約100公克）後，被告柳承志隨
      即將上開所購得第二級毒品四氫大麻酚運回其當時位於臺
      中市○○區○○街131巷56號4樓之2居所藏放。
（二）被告於99年4月20日將5小包未經研磨之第二級毒品四氫大
      麻酚（每包約毛重10公克），以每包6500元之價格販賣予
      證人周植儒，並約定價款3萬2500元俟證人周植儒領得薪
      資後再行給付，之後證人周植儒陸續給付柳承志1萬5000
      元、1萬元，合計2萬5000元，尚欠7500元迄未交付：
    1.證人周植儒於99年8月10日警詢時證稱：（你自今年開始
      持用的聯絡電話為何？以何人名義登記申請？誰在使用？
      ）0000000000號是約今年4月底伊開始使用，以伊母親名
      義申請。0000000000號是約於98年10至11月間伊以自己名
      義申請使用。（你有無施用毒品？哪種毒品？）就只有大
      麻。（自何時開始使用？最後1次是何時？多久施用1次？
      如何施用？多在何處所施用？）自22歲開始使用，最後1
      次是在今年5月中旬，在信義區的社區公園使用，以捲煙
      紙點燃施用，約每隔2星期或1星期假日不等施用1次。（
      跟你同案至刑事組的柳承志，你是否認識？他的聯絡電話
      ？）他是伊高中同學，認識很久且常常聯絡，經檢視伊的
      手機電話簿，他的電話為0000000000號、0000000000號。
      （99年4月18至21日間，你有無到臺中？有無向柳承志在
      臺中市拿過毒品？何種毒品？）因為工作關係到臺中出差
      ，上記期間有1天晚上約7點過後，伊跟他約在朝馬全家便
      利商店門口見面，然後他就帶伊到他家，是公寓樓上，是
      在朝馬站附近，伊向他購買3包約20幾克，他算伊1萬7000
      元，伊先欠著，就直接帶回自己施用，欠款約每月5或10
      日慢慢還錢。抱歉，拿的數量跟金額伊可能記錯了，應該
      是向他拿5張票，就是5包，每包約10公克，每包算6500元
      ，總共約50公克3萬2500元。（你只有跟柳承志拿過這次
      嗎？）對，只有這次。（經警方當場提示0000000000號於
      99年4月18日14時59分8秒至4月21日2時22分26秒通訊監察
      譯文，其中柳承志與你所有手機門號0000000000號多次通
      話內容，是你與柳承志的通話嗎？是否是上記交易毒品的
      通話記錄？）經伊詳閱後，是伊跟柳承志碰面及交易毒品
      的通話，所以確定交易日期是99年4月20日21時30分左右
      等語（見警卷第35至36頁）。
    2.證人周植儒於99年8月10日偵訊時具結證稱：（你本身有
      無施用毒品？）有，伊施用大麻，最後1次在今年5月底的
      時候，在臺北市信義區的1個公園，伊是用捲煙紙後施用
      ，第1次是在國外，94年唸大二或大三時施用。（有無施用
      其他的毒品？）16、17歲時有用過搖頭丸。（你之前施用
      大麻的來源？）一開始在臺北市東區夜店跟外國人買的，
      最近是在99年4月20日晚上9點半，在臺中市朝馬站的全家
      便利商店前面跟柳承志見面，他帶伊回家，詳細地址伊不
      知道，只知道在朝馬站附近，那1次伊跟他購買5包，1包
      6500元，伊不知道總重量是多少，總價3萬2500元。（這
      些向柳承志購買的大麻是否已施用完畢？）已施用完畢。
      當初購買時，伊沒有那麼多錢，伊是陸續在伊領薪水時給
      他的，伊已忘記當初跟他購買時給他多少錢，伊現在還欠
      他7000元還沒有付。（你當初如何知道向他購買大麻？）
      伊是在高一的時候跟他認識，後來知道彼此都有在施用大
      麻，4月份那次是利用來臺中出差時跟他購買的。（你當
      初如何跟他聯絡？）伊是用手機0000000000號撥打他的
      0000000000號或是0000000000號，伊忘記是撥打哪支電話
      ，好像2支都有打。（提示0000000000號與0000000000號
      99年4月20日21時33分通訊監察譯文，你是否就是在這1次
      約他在全家便利商店見面，再到他家購買大麻的？）是，
      那天伊來臺中出差，是同事載伊來的，因為柳承志約在那
      邊，伊到時再打電話給他，他騎機車過來接伊，大約10幾
      、20分鐘後在他家完成交易，後來他又騎機車載伊去朝馬
      客運坐和欣客運回臺北。（你那次有無給他錢？）第1次
      好像沒有給錢。（你是何時給他錢的？）伊回臺北的第2
      個禮拜，伊有匯1萬5000元給他，後面是他來臺北伊再給
      他1萬元，所以還欠7000元。（柳承志的毒品如何來的，
      你是否知道？）就伊知道應該是1位「華哥」的男子，他
      是不是臺北人，伊不知道，是柳承志跟伊說的。（你是向
      柳承志購買的嗎？）是。（你什麼時候跟柳承志說你要買
      大麻？）應該是4月初時候聯絡，他跟伊說有，後來又說
      沒有，到4月中旬的時候，他才跟伊說有，伊才來臺中跟
      他買的。（你是請他幫你買或是直接向他買？）伊直接向
      他買。（當初你們的價錢是如何計算？）1包算伊6500元
      。（你是否知道他的進價是多少元？）伊不知道等語（見
      偵查卷第7至9頁）。
    3.觀諸上開證人周植儒先後於警詢及偵訊證述內容，已詳細
      描述其於99年4月20日向被告購買第二級毒品之過程，且先
      後證述內容關於該次交易之聯絡方式及交易時間、地點、
      金額等細節，大致相符，參以，檢察官向其確認究係請被
      告幫忙購買或直接向被告購買毒品時，證人周植儒亦明確
      表示係直接向被告購買毒品，並未提及任何關於其與被告
      合資購買毒品事宜。
    4.參以，證人周植儒於100年3月23日本院審理時具結證稱：
      （你是否認識在庭被告柳承志？）認識，是高中同學。（
      你個人在99年4月使用的手機號碼？）0000000000。（提
      示警卷99年4月18日下午2時59分監聽譯文，這是何人之間
      的通話？）這是伊和柳承志之間的通話。（當時你人在哪
      裡？）伊當時在台北，柳承志在台中。（譯文當中，提到
      的「票」是何意？）是指大麻的意思。（譯文中，你有提
      到「你可以幫我留4張、5張」是何意？）1張就是10公克
      。（提示偵卷99年8月10日周植儒偵訊筆錄，當時檢察官
      問你，你說「那1次我跟他購買5包，1包是6500元，我不
      知道總重量多少」當時所述是否屬實？）屬實。（你現在
      為何會提到1張是10公克？）伊跟他說1張10公克，但不知
      道他實際交給伊的是否確實10公克，因為伊沒有秤。（上
      開譯文中，你有提到「你這次拿的是65或66，對方回答說
      是65」，「65」是什麼意思？）「65」就是6500元的意思
      。（是多少單位要6500元？）是以10公克為基準，10公克
      6500元。（上開譯文中，你說「你可以幫我留4張、5張」
      是何意思？）就是說幫伊留40或50公克大麻的意思。（提
      示警卷所附99年4月19日下午8時50分通訊譯文，這是何人
      之間的對話？）伊和柳承志的對話，當時伊人是在臺中市
      西屯區的裕元飯店。（上開譯文中，你有提到「你要幫我
      留5張票」是何意？）是說伊要請柳承志幫伊留50公克的
      大麻。（提示警卷所附99年4月20日下午9時33分通訊譯文
      ，這是何人之間的對話？）這是伊和柳承志之間的對話。
      （這通譯文通話之後你們2人是否有見面？）有，在朝馬
      車站附近碰面。（這次碰面的時候，被告柳承志有無交付
      大麻給你？）有，交5包大麻給伊，但伊沒有秤重。（請
      提示警卷46頁扣案物品照片，這是柳承志被查扣的大麻，
      當天被告所交給你的大麻的分裝的方式，與扣案大麻的分
      裝方式是否相同？）是，是沒有研磨過的。（你當天拿到
      大麻後，有無當場交付現金給柳承志？）沒有，伊是在99
      年4月底或5月初才給柳承志，大概就是在伊領薪水的時間
      ，伊第1次付1萬多元，之後又付5、6000元，目前還欠6、
      7000元。（你在偵查中說，一開始先給1萬5000元，後來
      又給1萬元，所以還欠7000元，是否屬實？）屬實，在檢
      察官偵查說的比較正確等語（見本院卷第230頁背面至第
      232頁）。
    5.行動電話門號0000000000號係由被告柳承志於98年1月3日
      申請使用，並於99年9月24日停用等情，有中華電信資料查
      詢1份在卷可稽（見本院卷第43頁）。且依通訊監察譯文記
      載，證人周植儒所持用行動電話門號0000000000號，與上
      開被告所使用行動電話門號於99年4月18至20日之通話情形
      如下（「A」指被告柳承志，「B」指證人周植儒）：（1
      ）於99年4月18日14時59分8秒通話內容：「B：承志，你
      在幹嘛。A：我在臺中。B：我問你，你現在那邊有票嗎？
      A：有阿。B：你可以幫我留4張、5張，5張啦。A：好，5
      張。B：你現在是有10張是不是。A：對。B：我明天就要
      下去，我跟你說過。A：我知道。B：也有可能今天晚上。
      A：好啦，你今天來啦。B：那你這次拿的是65還是66。A
      ：65啊，人家幫伊拿的ㄚ，我有跟你講過。B：對，你有
      跟我講，幫我留5張，你不要弄掉ㄟ。A：不會啦。B：臺
      北現在又那個了，又沒票了。A：這個我知道。B：你要幫
      我留5張。A：沒問題。」等語；（2）於99年4月19日20時
      50分5秒通話內容：「B：柳丁ㄡ，我今天還要再跟他們到
      別的地方，可是我會住在這邊到禮拜三。A：到禮拜三ㄡ
      。B：明天中午過後就沒事，因為他們要去發表會，我中
      午跑兩個客戶完就沒事了。A：你還要跑客戶？那你今天
      住哪裡。B：住裕元。A：就之前陳雲林住的那間。B：對
      阿，對阿，我明天也是住裕元，1人住1間，看你要不要帶
      曉涵過來跟我住。A：在我家附近而已。B：不然你叫曉涵
      先睡，你過來跟我睡阿。A：我知道阿，跟你聊一下阿，
      你今天沒辦法就對啦。B：他們要搞很晚，明天我一定ok
      ，因為我要住到禮拜三。A：好好。B：你要幫我留5張票
      哩。A：安啦，安啦。B：謝了啦，兄弟。A：反正你好了
      就打給我就對了，今天也可以。B：好啦。」等語；（3）
      於99年4月20日18時32分3秒通話內容：「B：柳丁ㄡ，你
      在家裡ㄡ，9點半見，9點半見，朝馬。A：你現在在哪裡
      。B：就在花園。A：就那個飯店，你等一下就還要去吃飯
      就對啦。B：對阿，就很麻煩，什麼代理商有的沒的，很
      麻煩，我們昨天不方便。A：沒關係，我昨天也喝掛了，
      見面再講。B：好啦，9點半見，9點半見，你要過來載我
      ㄡ。A：好啦。」等語；（4）於99年4月20日21時17分22
      秒通話內容：「B：你到新光三越多久。A：大概5分鐘。
      B：怎麼那麼近。A：就很近，不然到朝馬和欣旁邊不是有
      1間全家。B：好，就在那裡。」等語；（5）於99年4月20
      日21時32分51秒通話內容：「A：在哪啦，你在全家裡面
      ㄡ。B：朝富路中港路口ㄡㄡ。」等語；（6）於99年4月
      20日21時33分53秒通話內容：「B：你全家旁邊有1個太陽
      堂食品。A：對阿，你在哪。B：我現在要過馬路。A：你
      不要過來了，你不要過來。B：紅綠燈就過去了，你不要
      動，不要動了。A：你過來沒有意義，你現在在對面對不
      對。B：我現在不知道在哪。A：裕國集團對不對。B：對
      對對對對對。A：好啦，你那邊等我啦。B：好好。」等語
      （見警卷第20、24、25、26、29頁）。
    6.觀諸前開證人周植儒所持用行動電話門號0000000000號，
      與上開被告所使用行動電話門號於99年4月18至20日之通話
      內容，證人周植儒於99年4月18日與被告通電話時，係直接
      被告詢問被告有無毒品，經被告表明「有」，證人周植儒
      隨即表示其欲購買毒品之數量，並詢問價格及相約見面時
      間，未提及任何關於其與被告合資購買毒品事宜，之後證
      人周植儒於99年4月19至20日與被告多次電話聯繫過程中，
      雙方均僅商談見面事宜，並未提及任何關於合資購買毒品
      情事。
    7.經核上開證人周植儒先後證述內容，已敘明其於99年4月
      20日向被告購買第二級毒品之過程，且先後證述內容關於
      該次交易之聯絡方式及交易時間、地點、金額等細節，大
      致相符，亦與上開通訊監察譯文記載其與被告之通話日期
      、內容互核一致，是上開證人周植儒證詞，應堪採信。綜
      上，足認被告於99年4月20日將5小包未經研磨之第二級毒
      品四氫大麻酚（每包約毛重10公克），以每包6500元之價
      格販賣予證人周植儒，雙方並約定價款3萬2500元俟證人
      周植儒領得薪資後再行給付，之後證人周植儒陸續給付柳
      承志1萬5000元、1萬元，合計2萬5000元，尚欠7500元迄
      未交付。
（三）至被告辯稱其係與證人周植儒合資購買毒品云云，惟查：
    1.證人周植儒於100年3月23日本院審理時固然翻異前詞改口
      證稱：99年9月7日第2份警詢筆錄是保三總隊通知伊去製
      作筆錄，因為他們核對柳承志的筆錄後，針對柳承志筆錄
      內容要向伊求證，當初伊跟柳承志說是要合購，然後再去
      向他拿等語，並證稱：「（受命法官問：你是在何時跟柳
      承志提到要合購的事情？）是柳承志上臺北，我跟他在85
      度C咖啡碰面的時候講的，我跟柳承志當面講我要5張票，
      柳承志跟我說5張票要3萬2500元，之後我就都沒有再去問
      價格的問題。（受命法官問：除了上開對話內容之外，柳
      承志有無跟你說，他要出多少錢跟你一起買？）沒有。（
      受命法官問：除上開對話外，柳承志有無跟你說他要跟你
      一起買多少大麻？）沒有。（受命法官問：你跟柳承志說
      你要五張票時，柳承志有無跟你說，他要去向何人拿大麻
      ？）柳承志跟我說要向「華哥」購買大麻。（受命法官問
      ：上開你與柳承志的對話，當時有哪些人在場？）華哥、
      志超也有在場，是柳承志、華哥、志超先到85度C咖啡，
      之後我才開車到85度C咖啡，我下車和他們三人碰面，之
      後他們3個人跟我一起上車。（受命法官問：上開你和柳
      承志的對話，是在你下車的時候說的，還是在上車的時候
      說的？）是在下車的時候說的。（受命法官問：所以你剛
      才說，柳承志說5張票要3萬2500元是柳承志還沒有上車之
      前，還是上車之後跟你說的？）是還沒上車之前說的。（
      受命法官問：在柳承志跟你說5張票要32500元之前，柳承
      志有無先問華哥或志超，5張票要多少錢？）沒有。（受
      命法官問：你和柳承志說要5張票，柳承志回答說要3萬
      2500元，你們有無約定錢要如何拿？）我跟柳承志說，等
      我領薪水時，慢慢還他，要3、4次。（受命法官問：當天
      柳承志有無跟你提到，他自己本身的部分是1公克600元，
      你的部分1公克是650元？）有，是我一到85度C咖啡下車
      時，我跟柳承志說要5張票，柳承志回答說5張票要3萬
      2500元。至於剛剛法官問我的問題，柳承志是何時講的我
      忘記了。（受命法官問：你說你記得柳承志有跟你提到這
      件事，但是你卻回答忘記柳承志是何時講的，你認為這樣
      合理嗎？）柳承志是在我下車跟他說要5張之後才提到這
      件事。（受命法官問：當時在場的華哥、志超聽到你們這
      樣的對話，有無任何反應？）沒有。（受命法官問：剛才
      提到的3萬2500元，已經全部給付了嗎？）1次給1萬5、1
      次給1萬元，現在還欠7500元。（受命法官問：提示本院
      卷第185頁交易清單，柳承志帳戶內在99年5月17日經人無
      摺存款1萬5000元，與你有無關係？）是我匯款要付大麻
      的錢。（受命法官問：依照你剛才所述，你跟柳承志說要
      5張票，柳承志並沒有說他打算要跟你一起購買多少重量
      ，那時柳承志有無跟你說，等他去跟人家購買後，大麻要
      如何分裝？）沒有提到要如何分裝。（受命法官問：為何
      後來，柳承志是拿5包給你？）我不清楚。我只知道柳承
      志給我5包，至於他和別人拿了多少重量，之後他如何分
      裝我不清楚。（受命法官問：所以你並不知道當天柳承志
      到底跟華哥、志超買了多少大麻？用多少錢買？）我都不
      清楚。（受命法官問：依你剛剛所述你當天並沒有拿任何
      錢給柳承志去買大麻？）是的。」等語，及證稱：「（被
      告問：我上臺北那天之前，是否有跟你用MSN聯絡？）有
      。（被告問：我上臺北之前，是否有已經有跟你講好價格
      ？）有，是在MSN上講，我問他我要5張票要多少錢，柳承
      志說1張6500元，除此之外沒有講到其他價格的事情。」
      等語（見本院卷第235頁、第237背面至第239頁背面）。
    2.觀諸上開證人周植儒於本院審理時證述內容，關於其於何
      時與被告洽談合資購買毒品事宜，先證稱於被告上臺北之
      後，始與被告當面洽談，之後又改口證稱於被告上臺北之
      前，曾與被告利用MSN談價格，則其先後陳述已有所歧異
      ，況如證人周植儒所述係與被告合資購買毒品，理當與被
      告約定渠等2人之各別出資金額及購得毒品後之每人分配
      數量，然上開證人周植儒證述內容就此等事項，僅提及其
      向被告表示要購買5包大麻，被告回答5包大麻須3萬2500
      元，被告並未表示將出資多少與其一起購買大麻，亦未提
      到購得大麻後將如何分裝等情，顯與一般合資購買毒品之
      常情不符，再者，上開證人周植儒證述內容，亦與其於警
      詢及偵訊證述時均明確表示係直接向被告購買毒品等情不
      符，則上開證人周植儒於本院審理時改稱與被告合資購買
      毒品云云，應係事後迴護被告之詞，不足採信。
    3.證人莊證華於99年12月22日警詢時證稱：（「智超」楊定
      瑜跟你何關係？他以何為業？聯絡電話？）是伊表弟，他
      在家幫忙，他電話0000000000號。（今年4月間你有無帶
      臺中的朋友到臺北市去找楊定瑜及其女朋友？作何事？）
      有，是今年4至5月中間，詳細日期伊忘記了，伊帶臺中的
      朋友綽號「柳丁」男子到臺北市找楊定瑜及其女友和「柳
      丁」的朋友2次。（詳細情形請說明？）2次都在臺中市○
      ○○路○段和欣客運朝馬站，下午約3至4點及5至6點，伊
      跟「柳丁」一起搭巴士北上要購買大麻，第1次本來楊定
      瑜說他朋友有大麻要賣，10公克8000元，「柳丁」要買
      100公克8萬元，「柳丁」說有準備10萬元要買，到臺北，
      伊和「柳丁」與楊定瑜及其女友在伊朋友位於臺北市○○
      ○路○段某大樓7樓公司碰面，楊定瑜說「我們晚來一步
      ，我朋友賣掉了」，後來楊定瑜及其女友就先離開，「柳
      丁」聯絡他朋友（英文名字有J開頭，但忘了）開車過來
      ，接洽轉向其他人買大麻的事情，但沒有買成，那時是晚
      上8至9點左右，後來伊與「柳丁」坐晚上10點多的和欣客
      運回臺中，到臺中朝馬站就各自回家。約隔幾天伊跟「柳
      丁」於下午4點多在臺中市○○○路○段和欣客運朝馬站
      一起搭巴士北上，伊想說楊定瑜那邊應該有貨，所以陪「
      柳丁」上去，伊和「柳丁」與楊定瑜及其女友在伊朋友位
      於臺北市○○○路二段某大樓7樓公司碰面聊天，見面後
      得知楊定瑜沒貨，「柳丁」就聯絡上記「J英文名字開頭
      」的朋友，「柳丁」不願伊跟他朋友碰頭，所以「柳丁」
      就自己下樓跟他「J」朋友交易100公克，「柳丁」從樓下
      上來，他有拿出來「1片」表明有買成，但因怕停留時間
      過久危險，所以約晚上11點左右從臺北一起坐車，到臺中
      市和欣客運朝馬站下車那時約凌晨1至2點左右，就各自回
      家。（「柳丁」是不是要透過你才能聯絡到你表弟楊定瑜
      ？）沒錯。（上記你的陳述與本案調查證據有違，你是否
      願意坦承做更正？）伊坦承第1次確實沒有買成，第2次伊
      有帶「柳丁」跟楊定瑜及其女友在伊朋友位於臺北市○○
      ○路○段某大樓7樓公司碰面，並買100公克價格6萬多元
      ，他們交易當時伊確實沒有看到，「柳丁」跟楊定瑜及其
      女友交易完後，「柳丁」就催促伊趕快坐車回臺中。（上
      記交易你有何獲利？你如何處理？）楊定瑜在該棟大樓電
      梯送伊10公克，伊自己帶回臺中施用掉了。（當初上記
      100公克大麻，係「柳丁」與他「J英文名字開頭」的朋友
      合購的嗎？2人價格有一樣嗎？）「柳丁」有講過要跟「J
      英文名字開頭」的朋友合購，他們也有跟楊定瑜試過樣本
      ，伊確實有跟「柳丁」講過大麻的價格，「柳丁」要買是
      要買100公克6萬元，但他「J英文名字開頭」的朋友要買
      100公克6萬5000元，所以「柳丁」向楊定瑜及其女友買上
      記100公克大麻以6萬2500元等語（見本院卷第115至118頁
      ）。
    4.觀諸上開證人莊證華證述內容，固提及被告曾表示要跟「
      J英文名字開頭」的朋友合購云云，惟證人周植儒於100年
      3月23日本院審理時具結證稱：（你有無英文名字？）只
      有1個英文名字，路易士等語（見本院卷第236頁背面），
      足見證人周植儒並非上開證人莊證華證述所指「J英文名
      字開頭」朋友，又上開證人莊證華證述內容提及被告與其
      朋友有跟證人楊定瑜試過樣本云云，亦與上開證人楊定瑜
      證稱證人莊證華陪同被告1人在位於臺北市○○路之85度C
      咖啡廳向其表示欲購買毒品時，其當時並未攜帶任何毒品
      可供被告嘗試等情，顯然不符，自難僅據上開證人莊證華
      證述內容，即逕行推論被告係與證人周植儒合資向證人楊
      定瑜購買毒品。
    5.從而，被告所辯稱前詞，顯係事後卸責之詞，委無足採。
（四）並有扣案之NOKIA牌行動電話1支（內含門號0000000000號
      行動電話SIM卡1張），可資佐證。綜上以析，被告先於99
      年4月9或10日經由證人莊證華介紹，在位於臺北市○○○
      路之某大樓內，向證人莊證華之表弟即證人楊定瑜，6萬
      2500元之價格，販入1大包第二級毒品四氫大麻酚（毛重
      約100公克後，被告隨即將上開所販入第二級毒品四氫大
      麻酚運回其當時位於臺中市○○區○○街131巷56號4樓之
      2居所藏放，並以其所有NOKIA牌行動電話1支（以其名義
      租用行動電話門號0000000000號）為聯絡工具。嗣其友人
      即證人周植儒於99年4月18日14時59分許使用門號0000000
      000號行動電話，撥打被告所使用上開行動電話門號，向
      被告表示欲購買第二級毒品四氫大麻酚5包，被告表示每
      包售價6500元，雙方並約定於翌日在被告當時位於上址居
      所進行交易，而證人周植儒於同年月19日20時50分許使用
      前開門號0000000000號行動電話，撥打被告所使用上開行
      動電話門號，向被告表示當天無法見面，改至隔日（即
      20日）進行交易，之後證人周植儒於同年月20日18時32分
      、同日21時17分許陸續使用前開門號0000000000號行動電
      話，撥打被告所使用上開行動電話門號，與被告相約於當
      日21點30分許在位於臺中市之朝馬轉運站附近全家便利商
      店見面，嗣雙方於當日21時33分許通完電話後，被告隨即
      到達上開約定地點與證人周植儒碰面，並將證人周植儒帶
      回其上址居所後，被告將5小包未經研磨之第二級毒品四
      氫大麻酚（每包約毛重10公克）交予證人周植儒，雙方並
      約定價款3萬2500元（1包6500元，5包合計3萬2500元），
      俟證人周植儒領得薪資後再行給付，之後證人周植儒陸續
      給付被告1萬5000元、1萬元，合計2萬5000元，尚欠7500
      元迄未交付。
四、按近來政府為杜絕毒品之氾濫，對於查緝施用及販賣毒品之
    工作，無不嚴加執行，販賣毒品罪又係重罪，設若無利可圖
    ，衡情一般持有毒品之人當無輕易將所持有之第二級毒品四
    氫大麻酚轉讓他人而甘冒於再次向他人購買時，而有被查獲
    移送法辦危險之理。且第二級毒品四氫大麻酚可任意分裝或
    增減其份量，而每次買賣之價量，亦隨時隨雙方關係之深淺
    、當時之資力、需求程度及對行情之認知等因素，機動的調
    整，因之販賣之利得，除經坦承犯行，或價量均臻明確外，
    委難察得實情，職是之故，縱未確切查得販賣賺取之實際差
    價，但除別有事證，足認係按同一價格轉讓，確未牟利外，
    尚難執此認非法販賣之事證有所不足，致知過坦承者難辭重
    典，飾詞否認者反得逞僥倖，而失情理之平。而本件被告雖
    矢口否認有販賣第二級毒品四氫大麻酚之犯行，使本院無從
    確認其販賣可得之利潤，然被告係以上開價格販賣第二級毒
    品四氫大麻酚予證人周植儒，則被告既干冒科以重刑之危險
    ，而販賣第二級毒品四氫大麻酚，若謂其無營利之意圖，孰
    能置信，準此，被告有營利之意圖，灼然甚明。從而，本件
    罪證明確，上開被告犯行洵堪認定，應予依法論科。至被告
    所辯前詞，顯係卸責之詞，委無足採。又被告於100年3月28
    日具狀聲請再開辯論，已無調查之必要，併此敘明。
貳、論罪科刑之理由：
一、按四氫大麻酚屬毒品危害防制條例第2條第2項第2款所指之
    第二級毒品。核被告所為，係犯毒品危害防制條例第4條第2
    項之販賣第二級毒品罪，至其持有第二級毒品之低度行為，
    為其販賣之高度行為所吸收，不另論罪。
二、復按毒品危害防制條例第4條所稱之「運輸」毒品，係指轉
    運輸送毒品而言，固不以國外輸入國內或國內輸出國外者為
    限，其在國內運送者，亦屬之，且不以為他人輸送為必要，
    即為自己輸送者，亦包括在內。又該法條所稱之運輸，係指
    單純運輸毒品並無他項目的者而言，若係意圖營利基於販賣
    毒品目的之犯意，於國內甲地販入後，所從事於運送至國內
    乙地出售之行為，應認該搬運輸送毒品之行為，包含於販賣
    行為之內，仍僅成立販賣毒品之罪（最高法院24年度上字第
    1673號判例、97年度臺上字第1249號判決意旨參照）。查被
    告意圖販賣第二級毒品以營利，而於99年4月9或10日在位於
    臺北市○○○路之某大樓內，向證人楊定瑜以6萬2500元之
    價格，販入第二級毒品四氫大麻酚1大包（毛重約100公克）
    後，隨即將之運回其當時位於臺中市○○區○○街131巷56
    號4樓之2居所藏放，則其運輸毒品之目的係為出售毒品營利
    ，而非單純為自己或他人運輸毒品而已，其所從事該搬運輸
    送毒品之行為，應認包含於販賣行為之內，不另論運輸第二
    級毒品罪，至公訴意旨認此部分屬想像競合，容有誤會，併
    此敘明。
三、查被告為警查獲後，供出其第二級毒品之來源，檢警因而破
    獲證人莊證華與楊定瑜販賣第二級毒品之犯行，並經內政部
    警政署保安警察第三總隊第一大隊於99年12月24日以保三壹
    警刑字第0990008129號刑事案件報告書移送臺灣臺中地方法
    院檢察署，現由該署檢察官另案偵辦中等情，有內政部警政
    署保安警察第三總隊第一大隊於100年1月7日以保三壹警刑
    字第1000000127號函檢送上開刑事案件報告書、被告99年8
    月10日及同年月31日警詢筆錄等影本各1份在卷可按，是上
    開被告所犯販賣第二級毒品罪，已供出毒品來源因而查獲證
    人莊證華與楊定瑜販賣第二級毒品犯行，依毒品危害防制條
    例第17條第1項規定，減輕其刑。
四、又檢察官移送併案審理部分（99年度偵字第24134號），其
    中關於被告販賣第二級毒品予證人周植儒部分，與起訴書所
    載犯罪事實係屬同一事實，本院自應一併審究；至其餘關於
    被告意圖販賣第二級毒品以營利，於99年4月9或10日在位於
    臺北市○○○路之某大樓內，向證人楊定瑜販入第二級毒品
    後，隨即將之運回其當時位於上址居所藏放部分，其係基於
    營利之目的而販入該等毒品，其販入後之運輸該毒品行為，
    自包含於販賣該毒品行為之內，與起訴書所載其上開販賣第
    二級毒品犯行具有裁判上一罪關係，為起訴效力所及，自應
    併予審理。
五、爰審酌被告明知施用毒品危害甚鉅，仍意圖營利販賣第二級
    毒品，嚴重戕害國民身心健康，惟僅販賣1次，所得利益不
    多等一切情狀，認蒞庭檢察官具體求處有期徒刑4年，稍嫌
    過重，而量處如主文所示之刑。且被告販賣第二級毒品予證
    人周植儒之所得合計2萬5000元（證人周植儒賒欠7500元部
    分，因未實際收取，故不予計算，最高法院95年度臺上字第
    5492號判決意旨參照），應依毒品危害防制條例第19條第1
    項之規定宣告沒收，如全部或一部不能沒收時，以其財產抵
    償之。
六、查扣案之第二級毒品四氫大麻酚3包（驗餘淨重合計19.1011
    公克，含包裝塑膠袋3只，因空包裝袋尚有四氫大麻酚之殘
    渣，無從分析剝離，應視同毒品整體），均應依毒品危害防
    制條例第18條第1項前段規定宣告沒收銷燬。及扣案之NOKIA
    牌行動電話1支（內含門號0000000000號行動電話SIM卡1張
    ），為被告所有且係其為上開販賣第二級毒品犯行之聯絡工
    具，應依毒品危害防制條例第19條第1項規定宣告沒收。另
    扣案之NOKIA牌行動電話1支（內含門號0000000000號行動電
    話SIM卡1張）、大麻研磨器1個、捲煙器1個、捲煙紙4包、
    煙草1包、香菸濾嘴2包等物品，查無積極證據足以證明該物
    品與本案被告所為上開犯行有關，亦均非屬違禁物，自不予
    宣告沒收，併此敘明。
據上論結，應依刑事訴訟法第299條第1項前段，毒品危害防制條
例第4條第2項、第17條第1項、第18條第1項前段、第19條第1項
，判決如主文。
本案經檢察官謝志遠到庭執行職務。
中    華    民    國   100    年    4     月    13    日
            刑事第五庭  審判長法  官  王邁揚
                              法  官  簡璽容
                              法  官  賴秀雯
以上正本與原本無異。
如不服本判決應於收受送達後10日內向本院提出上訴書狀，並應
敘述具體理由；其未敘述上訴理由者，應於上訴期間屆滿後20日
內向本院補提理由書（均須按他造當事人之人數附繕本）「切勿
逕送上級法院」。
                              書記官  江美琪
中    華    民    國   100    年    4     月    13    日
附錄本案論罪科刑法條：
毒品危害防制條例第4條：
製造、運輸、販賣第一級毒品者，處死刑或無期徒刑；處無期徒
刑者，得併科新臺幣1千萬元以下罰金。
製造、運輸、販賣第二級毒品者，處無期徒刑或7年以上有期徒
刑，得併科新臺幣7百萬元以下罰金。
製造、運輸、販賣第三級毒品者，處5年以上有期徒刑，得併科
新臺幣5百萬元以下罰金。
製造、運輸、販賣第四級毒品者，處3年以上10年以下有期徒刑
，得併科新臺幣3百萬元以下罰金。
製造、運輸、販賣專供製造或施用毒品之器具者，處1年以上7
年以下有期徒刑，得併科新臺幣1百萬元以下罰金。
前五項之未遂犯罰之。